【裁判字號】    97,苗小,198
【裁判日期】    970520
【裁判案由】    給付分期買賣價金
【裁判全文】
臺灣苗栗地方法院民事小額判決         97年度苗小字第198號
原      告  仲信資融股份有限公司
法定代理人  乙○○
訴訟代理人  甲○○
被      告  丙○○
                        0巷2.
上列當事人間請求給付分期買賣價金事件，本院於民國97年5 月
6日言詞辯論終結，判決如下：
    主  文
被告應給付原告新臺幣伍萬陸仟貳佰伍拾元，及自民國九十七年
二月二十日起至清償日止，按年息百分之五計算之利息。
訴訟費用新臺幣壹仟元由被告負擔。
本判決得假執行。
    事實及理由
一、原告主張略以：被告以分期付款買賣方式向訴外人教育家事
    業股份有限公司（下稱教育家公司）訂購書籍教材（下稱系
    爭商品），約定總價額為新臺幣（下同）67,500元，自民國
    96年5 月25日起至98年10月25日止共計30期，每期繳款金額
    均為2250元。茲因教育家公司與原告間訂有分期付款買賣契
    約債權受讓關係，教育家公司隨即將上開債權讓與原告。詎
    被告僅繳納5 期即未再繳交，履經催討亦未置理。依該分期
    付款買賣契約，如有任何一期款未履行，即喪失期限利益，
    其餘未到期部分視為全部到期，被告應一次清償56,250元（
    2,250 ×25期）。爰依系爭商品契約及債權讓與法律關係提
    起本訴，並聲明：被告應給付原告新臺幣56,250元，及自支
    付命令送達之翌日起至清償日止，按年息百分之5 計算之利
    息。
二、被告則以：伊當初跟教育家公司購買教材，目的是要教育家
    製作條碼的技術，在教育家公司尚未倒閉前，伊都是正常付
    款，原告在融資給教育家的時候沒有審核，短短5 個月教育
    家就倒閉，伊不是以瑕疵和售後服務提出抗辯，而是最重要
    的條碼軟體技術還沒有拿到，就要給付分期的錢，對消費者
    並不公平等語置辯。並聲明：駁回原告之訴。
三、按當事人主張有利於己之事實者，就其事實有舉證之責任，
    民事訴訟法第277 條定有明文。查原告主張被告向訴外人教
    育家公司購買書籍教材乙套，並採分30期之方式繳款，每期
    繳2,250 元，總價款為67,500元，若到期未為支付，視同全
    部到期，被告應即時償還，教育家公司已將上開應收帳款讓
    與原告，上開分期付款買賣契約所得請求給付之應收帳款債
    權隨即轉讓予原告，被告僅支付5 期款即未再繳交，尚餘56
    ,250 元 未予清償，屢經催討均未獲置理等情，業經原告提
    出分期付款申請表、分期付款買賣約定書各1 份可證，被告
    自承確有向教育家公司購買系爭商品，且上開分期付款申請
    表上被告簽名為真正，是原告上開主張堪認屬實。而觀諸該
    分期付款買賣約定書第6 條之約定，被告既已同意教育家公
    司將此價金請求權讓與原告分期收取，則原告依據受讓之價
    金請求債權請求原告給付分期買賣價金，洵非無據。至被告
    所辯，教育家公司承諾教授其條碼技術之抗辯，就此系爭分
    期付款申請表並未記載，且被告亦未舉證以實其說，已難採
    信。況上開分期付款買賣約定書第6 條亦記載：「因本契約
    所生之標的物瑕疵擔保、保固、保證、售後服務或其他契約
    上責任概由特約商即賣方負擔，仲信資融（股）公司不就標
    的物有任何明示或默示之承諾或保證。買方仍受本契約之約
    束且同意不得以其對賣方之債權向仲信資融（股）公司主張
    抵銷。」等語（見支付命令卷第2 頁背面），是被告亦不得
    以賣方即教育家公司之保證事項具有瑕疵，作為抗辯原告請
    求之事由。綜上，原告主張被告應給付積欠之餘額56,250元
    ，及自支付命令送達之翌日即97年2 月20日（見支付命令卷
    第10頁）起至清償日止按年息百分之5 計算之利息，即屬有
    據。
四、從而，原告本於分期付款買賣契約關係，請求被告給付56,2
    50元即自97年2 月20日起至清償日止按年息百分之5 計算之
    利息，為有理由，應予准許。
五、本件係依民事小額訴訟程序而為被告敗訴之判決，依民事訴
    訟法第436 之20規定，本院應依職權宣告假執行。
六、據上論結，本件原告之訴有理由，依民事訴訟法第78條、第
    436 條之20、第436條之23、第436條第2項，判決如主文。
中    華    民    國    97    年    5     月    20    日
               苗栗簡易庭法  官  吳國聖
以上正本係照原本作成。
如不服本判決，應於判決送達後20日內，以判決違背法令為理由
，向本院提出上訴狀並表明上訴理由，及須按他造當事人之人數
附繕本。上訴理由應表明：
  一、原判決所違背之法令及其具體內容，
  二、依訴訟資料可認為原判決有違背法令之具體事實。
如未表明上訴理由者，應於上訴後20日內向本院提出上訴理由。
當事人如對本件訴訟內容有所疑義，得聲請閱卷。
                        書記官  葉俊宏
中    華    民    國    97    年    5     月    20    日


司法院資訊處製作；財團法人民間司法改革基金會備份。
